最高法院刑事裁定　　　　　　　　　　111年度台抗字第566號
抗　告　人　周　頡



選任辯護人　許瑞榮律師
上列抗告人因傷害致人於死等罪案件，不服臺灣高等法院中華民
國111年3月24日延長羈押裁定（110 年度上訴字第3292號），提
起抗告，本院裁定如下：
    主  文
抗告駁回。
    理  由
一、本件原裁定以抗告人周頡因傷害致人於死等罪案件，前經原
    審法官訊問後，認其涉犯毒品危害防制條例第5條第3項之意
    圖販賣而持有第3 級毒品（同一行為觸犯組織犯罪防制條例
    第3條第1項後段之參與犯罪組織罪嫌）及刑法第277條第2項
    前段之傷害致人於死等罪嫌，犯罪嫌疑重大，有刑事訴訟法
    第101條第1項第2、3款等情形，非予羈押，顯難進行審判，
    於民國110年11月9日裁定並執行羈押，嗣於3 個月羈押期間
    屆滿前，經原審法院第1次裁定延長羈押2月，至同年4月8日
    延長羈押期間即將屆滿；經原審法官訊問後，認前開羈押原
    因依然存在，仍有繼續羈押之必要（抗告人業經原審法院於
    111年3月23日，就其被訴涉犯共同意圖販賣而持有第3 級毒
    品罪嫌部分，判處有期徒刑3 年10月。另就其被訴涉犯傷害
    致人於死罪嫌部分，判處有期徒刑9 年，並定其應執行刑為
    有期徒刑11年），而第2次裁定抗告人自同年4月9 日起，延
    長羈押2月。
二、抗告人抗告意旨略以：抗告人對本件被訴涉犯傷害致人於死
    罪嫌部分已坦承犯行不諱，且伊居住於新北市○○區○○街
    00號4 樓，有固定居住所，並無逃亡之虞。又第一審已調查
    完畢而審結本案，抗告人並未聲請傳喚同案其他被告為證人
    ，抗告人並無與同案其他被告有勾串之虞。再者，與抗告人
    共同犯本件傷害致人於死罪之同案被告潘緯翔、趙亭君及劉
    博荃均已陸續經法院准予具保停止羈押，是本件實無繼續羈
    押抗告人之必要；然原審竟第2 次裁定延長抗告人之羈押期
    間，自有違誤云云。
三、按羈押之目的，在於確保刑事偵查、審判程序之完成及刑事
    執行之保全。被告有無刑事訴訟法第101條第1項各款所規定
    之羈押原因暨有無羈押之必要，以及羈押後其羈押原因是否
    仍然存在，有無繼續羈押之必要，事實審法院自有依職權就
    個案情節加以認定裁量之權，苟無濫用其權限之情形，即不
    得任意指為違法。經查：原裁定已就第2 次延長羈押之相關
    事項，為必要之調查，並綜合斟酌卷內各項客觀事證資料，
    於裁定內說明抗告人仍有刑事訴訟法第101條第1項第2、3款
    之事由，非予羈押，顯難進行後續之審判或執行，認有繼續
    羈押之必要，因而第2 次裁定延長羈押。核其論斷及裁量並
    未違反經驗、論理法則，亦無逾越比例原則或有恣意裁量之
    違法情形。抗告意旨徒憑己見，爭執其無逃亡及勾串共犯之
    虞，並執本件與抗告人共同犯傷害致人於死罪之同案被告潘
    緯翔、趙亭君及劉博荃均已陸續經具保停止羈押等與延長羈
    押原因是否消滅無關事項，就原審裁量職權之適法行使，任
    意指摘，自難謂合。是本件抗告為無理由，應予駁回。
據上論結，應依刑事訴訟法第412條，裁定如主文。
中    華    民    國   111    年    4     月    28    日
                  刑事第一庭審判長法  官  郭  毓  洲  
                                  法  官  林  英  志  
                                  法  官  林  靜  芬  
                                  法  官  蔡  憲  德  
                                  法  官  周  盈  文  
本件正本證明與原本無異
                                  書記官
中    華    民    國   111    年    5     月    3     日